【裁判字號】    89,訴,55
【裁判日期】    891130
【裁判案由】    毒品危害防制條例
【裁判全文】
臺灣臺東地方法院刑事判決                          八八十九年度訴字第五五號
    公  訴  人  臺灣臺東地方法院檢察署檢察官
    被      告  丙○○
    被      告  丁○○
    右二人指定辦辯護人  本院公設辯護人  乙○○
    被      告  戊○○
    選任辯護人  王丕衍
右列被告因毒品防制條例案件，經檢察官提起公訴（八十八年度偵字第一五三０號、
八十九年度第三九號），本院判決如左：
    主  文
丙○○連續販賣第貳級毒品，累犯，處有期徒刑柒年陸月，褫奪公權伍年，販賣第貳
級毒品之所得新台幣壹萬元均沒收，如全部或一部不能沒收，以其財產抵償之，安非
他命壹大包與一小包（毛重參拾玖公克）均沒收銷燬之；又連續轉讓第貳級毒品，累
犯，處有期徒刑玖月；又持有第壹級毒品，累犯，處有期徒刑陸月。應執行有期徒刑
捌年，褫奪公權伍年，販賣第貳級毒品之所得新台幣壹萬元均沒收，如全部或一部不
能沒收，以其財產抵償之。安非他命壹大包與壹小包（毛重參拾玖公克）海洛因貳小
包（毛重參點肆公克）均沒收銷燬之。
丁○○幫助販賣第貳級毒品，累犯，處有期徒刑柒年貳月。褫奪公權伍年。
戊○○連續販賣第貳級毒品，處有其徒刑柒年，褫奪公權伍年。
帳冊參本與電子磅稱外盒一個，均沒收。
    事  實
丙○○曾於民國八十一年間因違反麻醉藥品管理條例案件，經本院判處有期徒刑二年
六月，緩刑四年確定，嗣於八十三年四月間撤銷緩刑，於八十六年十一月五日執行完
畢。丁○○曾於八十三年間因違反麻醉藥品管理條例案件，經本院判處有期徒刑五年
二月，經與他案合併定執行後，於八十八年一月二十五日執行完畢。均不思悔改，丙○○基於概括之犯意，先於八十八年四月間，在台東市○○街五十二號皇家汽車旅館
，委由丁○○基於幫助之犯意，販賣安非他命予戊○○一次。又於八十八年初至四月
十一日間，至花蓮縣玉里鎮某處販入安非他命一次，又於台東市○○路東海國宅附近
與綽號「阿龍」之蔡文聰（年籍不詳）基於共同犯意之聯絡，由蔡文聰販入安非他命
後交給丙○○出售牟利。又於八十八年四月間，在台東市某處，以每小包（重約二公
克）新台幣（下同）伍千元之價格，出售安非他命給戊○○二次。又於八十八年四月
三日至九日間，在台東市區內不特定之地點，轉贈安非他命三次給丁○○吸食。又於
八十八年四月十一日中午十二時許，在前揭皇家旅館內，轉贈安非他命給戊○○吸用
一次。八十八年四月十二日凌晨零時三十分許，在台東市○○街五十二號皇家汽車旅
館三零一號房為警查獲，並扣得丙○○持有之海洛因二小包（毛重三點四公克）、安
非他命一大包、一小包（毛重三十九公克）等。戊○○基於概括之犯意，於八十八年
間在台東市縣市境內不詳處，連續販賣安非他命給綽號「阿華」等不詳姓名之人，嗣
於八十八年五月三十日二十二時四十五分許，在台東市○○街馬偕醫院附近路上為警
查獲，自其身上扣得所有之安非他命一包毛重十三公克、帳冊一本。又於同日由警帶
同，在台東市○○街一一一巷八號住處內，查獲安非他命二小包毛重一點一公克、夾
鏈袋（含殘渣）四只、電子磅稱外盒一個與帳冊二本等。
三、案經台東縣警察局移送臺灣臺東地方法院檢察署檢察官偵查起訴。
    理  由
一、訊據被告丙○○對於右揭連續轉讓安非他命與持有海洛因之犯行，供承不諱。但
    矢口否認有何販賣安非他命與海洛因之犯行，辯稱：我沒有賣安非他命給戊○○
    ，只是給他們吸食，我有請丁○○幫我轉交安非他命給戊○○，但丁○○並不情
    ，我有去花蓮買安非他命但沒有買到。而「阿龍」是強迫我交安非他命給別人，
    因他曾打過我云云。被告丁○○固坦承有替丙○○轉交物品給戊○○等情，但矢
    口否認有何幫助販賣毒品之犯行，辯稱：我是在房間內等，但不知是安非他命，
    戊○○來就自己拿走云云。被告戊○○亦矢口否認有何販賣安非他命之犯行，辯
    稱：被查到的只是磅稱之外盒，內無磅稱，帳冊是借錢的帳冊云云。
    經查，被告丙○○右揭販賣安非他命之犯行，業據被告丙○○於警訊時坦承「我
    共向蔡文聰取過兩次貨第一次是八十八年四月十日十三時許，由蔡文聰開車載我
    去台東市東海國宅旁之外環道臨海加油站預定地，蔡文聰交給我一包安非他命，
    我帶回旅館再交給一位綽號『阿景』之男子，我並未取錢。第二次就是於八十八
    年四月十一日十九時許，由丁○○開車至同一地點我下車至蔡文聰車上，蔡文聰
    交給我被查獲的這些海洛因及安非他命。」、「住宿這段期間，我曾於四月七、
    八、九、十日四天，蔡文聰打手機聯絡我前往皇家汽車旅館取貨，他都是用衛生
    紙包著，數量不詳之安非他命，並交代我前往該旅前右轉空地等待他人取貨」等
    語，丁○○確有幫助轉交安非他命販賣給戊○○等情，亦據丁○○於偵查中供承
    ，「當時係丙○○將安非他命放在桌上交待如有人人開喜美車來拿，就在桌上，
    戊○○來拿走的。」等語，核與被告戊○○所供丁○○確有拿安非他命給他等情
    相符。且被告戊○○於警訊時亦坦承：「我不是向丙○○販賣，並代為轉賣，而
    是我向丙○○購買，並搭載丙○○去玉里取貨（購買安非他命）。我並於八十八
    年四月三日至十一日共向丙○○購買二次，每次新台幣伍仟元代價購得安非他命
    二公克，都是自行吸食用」等語。據此足認被告丙○○右揭連續販賣安非他命之
    犯行。又被告戊○○雖矢口否認右揭犯行，但查，由被告戊○○身上及住處所查
    扣之帳冊內，均有其記載出售安非他命之紀錄「８ｇ─４０００」、「一錢２３
    、７６克」、「萱1000件、華1000件、黑人1000件」等人名、數量與金額之記載
    。且自其身上所查扣之安非他命多達十三公克，與一般吸食者均攜帶一或二小包
    之情形迥異，應認係供販賣之用。此外，本件又有查扣之被告丙○○所有海洛因
    二小包（毛重三點四公克）、安非他命一大包、一小包（毛重三十九公克）等與
    被告戊○○所有之安非他命壹包（毛重十三公克）與貳小包（合重壹點壹公克）
    、夾鍊袋（含殘渣）肆只，帳冊參本與電子磅稱外盒一個等足資佐證。查獲之晶
    體二包，送驗結果均係第二級毒品第八十九項之甲基安非他命，有法務部調查局
    （89）陸（一）第00000000號檢驗通知書一紙附卷足憑。被告等等三人所辯顯不
    足採，事証明確，犯行堪以認定。
二、核被告被告丙○○、丁○○與戊○○三人所為，均係犯毒品危害防治條例第四條
    第二項之販賣第二級毒品罪。被告丙○○另犯同條例第第八條第二項之轉讓第二
    級毒品罪與第十一條第一項之持有第一級毒品罪。
    公訴人認被告丙○○係犯同條例第四條第一項之販賣第一級毒品罪，但查其於警
    訊迄審理中始終堅決否認有販賣海洛因之犯行，且無其他被告或證人之指證，又
    查無販賣第一級品之相關證據，是以，於本件既無被告之自白亦無其他之佐證，
    至難單憑被警查獲海洛二小包，即認被告有販賣第一級毒品之犯行。其持有第一
    級毒品之行為，係犯同條例第十條第一項之持有第一級毒品罪，其起訴法條尚有
    未洽，惟因起訴之基本事實仍屬同一，爰將起訴法條予予變更。被告丁○○係基
    於幫助之意，受託轉交安非他命，其所為應論以刑法第三十條第一項之幫助犯並
    依第二項減輕其刑。被告等持有安非他命之行為，被販賣及轉讓之高度行為所吸
    收，不另論罪。被告丙○○多次販賣與轉轉讓及被告戊○○多次販賣安非他命之
    犯行，時間緊接，所犯係構成要件相同之罪，顯係基於一摡括之犯意為之，應依
    連績犯論以一罪。被告丙○○所犯上開三罪，犯意各別，行為互異，應予分論併
    罰被告丙○○與丁○○等二人分別於八十六年十一月間與八十八年一月間，受有
    期徒刑之執行完畢, 有台灣台東地方法院檢察署刑案資料查註紀錄表附卷足憑,
    於五年內再犯有期徒刑以上之罪, 應論以累犯, 並加重其刑二分之一。審酌被告
    等三人販賣及轉讓之次數不多，數量規模不大，對社會危害尚非嚴重，但販毒供
    人吸食等行為，則嚴重戕害人類身心等情狀，量處如主文所示之刑。為警查獲之
    被告丙○○所有安非他命壹大包與壹小包（毛重參拾玖公克）海洛因貳小包（毛
    重參點肆公克）雖未扣於本案，但既係違禁物即應依毒品危害防制條例第十八條
    第一項前段，均沒收銷燬之。被告戊○○持有被查獲之前揭安非他命壹包（毛重
    十三公克）與貳小包（合重壹點壹公克）、夾鍊袋（含殘渣）肆小包（各毛重零
    點二、零點二及零點七公克）等已另案由檢察官聲請由本院以八十八年度聲字第
    七二六號宣告沒收，並已處分完畢；有台東地方法院檢察署八十八年九月十日甲○清執丁字第一三五四六號扣押物處分命令影本一附卷足憑，爰不另宣告沒收，
    併此敘明。另查獲被告戊○○販毒所用帳冊參本與電子磅稱外盒一個等，係被告
    所有供犯罪所用，應依刑法第三十八條第一項第二款宣告沒收。被告丙○○販毒
    所得新台幣一萬元，已據被告戊○○於警訊時供明，應依同條例十九條第一項規
    定宣告沒收；如全部或一部不能沒收時，以其財產抵償之，另多次販毒所得，因
    未據供明且查無確切所得價額，尚未能據以宣告沒收。被告等三人依犯罪性質，
    均認有處褫奪公權之必要，爰各宣告褫奪公權五年。
據上論斷，應依刑事訴訟法第二百九十九條第一項前段，毒品危害防制條例第四條第
二項、第八條第二項、第十條第一項、第十八條第一項、第十九條第一項項，刑法第
十一條、第三十條第一、二項、第三十七條第二項、第三十八條第一項第二款、第四
十七條、第五十六條、第五十一條判決如主文
中    華    民    國  八十九      年        十一    月      三十  日
臺灣臺東地方法院刑事庭
                                          法  官  朱中和
右正本證明與原本無異。
如不服本判決，應於判決送達後十日內向本院提出上訴狀。（須附繕本）
「切勿逕送上級法院」
                                          書記官
中    華    民    國      八十        年              月              日
附錄法條毒品防制條例第四條第一項、第二項、第八條第第一項、第十條第一項


司法院資訊處製作；財團法人民間司法改革基金會備份。
